【裁判字號】    95,交聲,1081
【裁判日期】    951225
【裁判案由】    聲明異議
【裁判全文】
臺灣彰化地方法院交通事件裁定        95年度交聲字第1081號
原處分機關  交通部公路總局臺中區監理所彰化監理站
異  議  人  甲○○
即受處分人
上列受處分人因違反道路交通管理處罰條例案件，對於交通部公
路總局臺中區監理所彰化監理站民國九十五年十一月二十九日所
為之處分（彰監四字第裁六四─ＧＤ0000000號裁決書）
聲明異議，本院裁定如下：
    主  文
異議駁回。
    理  由
一、按處理違反道路交通管理事件，有關文書送達之程序，依行
    政程序法之規定。送達，於應受送達人之住居所、事務所或
    營業所為之。於應送達處所不獲會晤應受送達人時，得將文
    書付與有辨別事理能力之同居人、受僱人或應送達處所之接
    收郵件人員。違反道路交通管理事件統一裁罰基準及處理細
    則第五條、行政程序法第七十二條第一項、第七十三條第一
    項分別定有明文。
二、聲明異議意旨略以：伊因在台北唸書，父母亦因於和美從商
    並未居住於彰化市○○路一０七巷九號，而未接到前次北市
    警交大字第ＡＣＵ三八一０五一號罰單，該罰單則由大樓管
    理員所接獲，惟其並未通知伊。伊因不知前次被吊銷執照，
    致有本次彰監四字第裁六四－ＧＤ0000000號未領有
    駕駛執照駕車之處分，爰請求撤銷前開裁決云云。
三、經查：本件異議人即受處分人騎乘車牌號碼ＮＲ五－九０六
    號重機車，於九十五年十月三十一日二十二時三十五分，在
    台中市○○路、中山路口，因「駕照註銷行駛道路」為警掣
    單當場舉發之違規情事，此為受處分人所不爭執，並有台中
    市警察局舉發違反道路交通管理事件通知單一紙在卷可稽，
    是以其此部分違規事實已相當明確。再查受處分人遭逕行註
    銷駕駛執照之理由，乃因其騎乘機車於九十三年一月七日一
    時四十分許，在臺北市○○路、桂林路口處之行人穿越道臨
    時停車，為警舉發後，由交通部公路總局台中區監理所彰化
    監理站開立彰監四字第裁六四－ＡＣＵ三八一０五一號裁決
    書，命其應於九十四年三月十七日前繳納陸佰元之罰鍰，逾
    期不繳納者，則自九十四年三月十八日起易處吊扣駕照一個
    月，並限於九十四年四月一日前繳送駕駛執照，逾期不繳送
    者，則自九十四年四月二日起逕行註銷駕駛執照，該裁決書
    並於九十四年二月十七日交由郵政機關送達至受處分人「彰
    化縣彰化市○○路一０七巷九號」住所，有該裁決書及花壇
    郵局掛號郵件收件回執各一紙在卷可稽，而裁決書既已依前
    揭行政程序法之規定送達受處分人之戶籍地址，並由其住處
    管理員代為收受，即不得謂該送達有何不合法之處。至受處
    分人雖陳稱：伊並未居住該送達處所致未獲悉云云，惟受處
    分人於本件違規事件，為警掣單舉發當時舉發單所載之住址
    ，確為上開住所，且經受處分人核對無誤簽章收受，此有台
    中市警察局舉發違反道路交通管理事件通知單一紙在卷可考
    ，況受處分人迄今仍設籍於上開住所地址，故受處分人顯無
    廢止該址為住所之意思至明，則原處分機關據此送達裁決書
    ，於法並無不符。是本件原處分機關既向受處分人上開住所
    送達裁決書，並由其應受送達處所之郵件接收人員代為收受
    ，應認原處分機關上開裁決書已依行政程序法第七十三條第
    一項所定送達方式，於九十四年二月十七日送達於受處分人
    ，而生合法送達的效力，至其管理員何時將裁決書轉交受處
    分人，對已生之合法送達效力不受影響。綜上所述，受處分
    人對於前次違規事件，既未依裁決內容遵期繳納罰鍰，該管
    監理機關予以易處吊扣、註銷駕駛執照，即屬有據，原處分
    機關依法註銷駕駛執照，於法並無不合。從而，原處分機關
    以受處分人在駕駛執照逕行銷後無照期間駕車為由，依道路
    交通管理處罰條例第二十一條第一項第四款及第四項之規定
    裁處罰鍰陸仟元，即無不當，本件異議為無理由，應予駁回
    。
四、據上論斷，應依道路交通案件處理辦法第十九條，裁定如主
    文。
中    華    民    國    95    年    12    月    25    日
                  交  通  法  庭      法  官    紀佳良
以上正本證明與原本無異。
如不服本裁定，應於裁定送達後 5日內向本院提出抗告狀 (須附
繕本)。
中    華    民    國    95    年    12    月    26    日
                                      書記官    王惠嬌


司法院資訊處製作；財團法人民間司法改革基金會備份。
